臺灣新北地方法院刑事判決　　　　　　 110年度審易字第55號
公　訴　人　臺灣新北地方檢察署檢察官
被　　　告　陳自強







上列被告因竊盜案件，經檢察官提起公訴（109 年度偵字第0000
0 號），被告於本院準備程序中就被訴事實為有罪之陳述，經本
院裁定進行簡式審判程序，判決如下：
    主  文
陳自強犯竊盜罪，累犯，處有期徒刑參月，如易科罰金，以新臺
幣壹仟元折算壹日。未扣案之犯罪所得金牌肆面沒收，於全部或
一部不能沒收或不宜執行沒收時，追徵其價額。
    事  實
一、陳自強意圖為自己不法之所有，於民國109 年2 月11日7 時
    15分許，騎乘車牌號碼000-000 號普通重型機車，搭載不知
    情之前妻洪羚娟（所涉竊盜部分，另經檢察官為不起訴處分
    ），前往新北市○○區○○路000 巷0 號1 樓「奉德宮」，
    假借參拜之名義，要洪羚娟在「奉德宮」外等候，隨即頭戴
    半罩安全帽進入「奉德宮」內，趁無人注意之際，徒手竊取
    陳武彥所管領、佩掛在「奉德宮」內所供奉神像上之金牌4
    面（價值共約新臺幣5 萬元），得手後，隨即步出「奉德宮
    」，並騎乘上開機車搭載洪羚娟逃離現場。嗣陳武彥發覺遭
    竊報警處理，經警調閱現場及附近道路監視器錄影畫面後，
    始循線查悉上情。
二、案經陳武彥訴由新北市政府警察局林口分局報告臺灣新北地
    方檢察署檢察官偵查起訴。
    理  由
壹、程序方面：
    本件被告陳自強所犯係死刑、無期徒刑、最輕本刑為3 年以
    上有期徒刑以外之罪，其於準備程序中就被訴事實為有罪之
    陳述，經法官告知簡式審判程序之旨，並聽取公訴人及被告
    之意見後，依刑事訴訟法第273 條之1 第1 項規定，裁定本
    案改依簡式審判程序審理，且依刑事訴訟法第273 條之2 及
    第159 條第2 項規定，不適用傳聞法則有關限制證據能力之
    相關規定，合先敘明。
貳、實體方面：
一、上揭犯罪事實，業據被告陳自強於警詢時、偵查中、本院準
    備程序及審理時均坦承不諱，核與證人即告訴人陳武彥於警
    詢中之證述、證人洪羚娟以被告身分於偵查中之供述相符，
    並有現場照片3 張、現場及附近道路監視器錄影畫面截圖照
    片8 張、歷史車辨8 張、車號查詢機車車籍1 紙在卷可稽（
    見偵查卷第17至27頁），足認被告之自白與事實相符，洵堪
    採為認定事實之依據。至被告於本院審理時雖改稱：洪羚娟
    是把風，她從頭到尾都知情，金牌是洪羚娟拿去賣的，伊跟
    洪羚娟一人分一半云云，惟被告迭於警詢及偵查中均一致供
    稱：伊跟洪羚娟說要進去拜拜，洪羚娟在外面等伊，洪羚娟
    不知道伊是要去偷金牌，洪羚娟是在外面等伊，不是在幫伊
    把風等語（見偵查卷第9 、67頁），核與證人洪羚娟以被告
    身分於偵查中陳稱：伊沒有把風，當天伊是跟被告一起去拜
    拜，被告說要上洗手間，就走進廟裡，伊不知道被告要去偷
    金牌，伊在外面等被告也不是要把風等語相符（見偵查卷第
    頁59、60頁），且亦無其他事證顯示證人洪羚娟確有把風之
    行為，是被告事後翻異前詞，空言指稱證人洪羚娟亦有參與
    本案，負責把風云云，自難遽行採信，附此敘明。綜上，本
    案事證明確，被告犯行，堪以認定，應依法論科。
二、論罪科刑：
  ㈠核被告所為，係犯刑法第320 條第1 項之竊盜罪。
  ㈡被告前①因竊盜案件，經本院98年度易字第2044號判決判處
    有期徒刑8 月、4 月、7 月、5 月、8 月，應執行有期徒刑
    2 年4 月確定；②因詐欺案件，經臺灣臺北地方法院98年度
    簡字第4519號判決判處有期徒刑3 月確定；③因竊盜案件，
    經本院98年度易字第2595號判決判處有期徒刑3 月確定；④
    因竊盜案件，經臺灣基隆地方法院98年度易字第587 號判決
    判處有期徒刑8 月、8 月，應執行有期徒刑1 年2 月確定；
    ⑤因竊盜案件，經臺灣臺北地方法院98年度易字第3031號判
    決判處有期徒刑7 月確定；⑥因竊盜案件，經本院99年度易
    字第35號判決判處有期徒刑8 月確定；⑦因竊盜案件，經臺
    灣臺北地方法院99年度易字第552 號判決判處有期徒刑8 月
    確定；⑧因竊盜案件，經臺灣臺北地方法院99年度易字第58
    4 號判決判處有期徒刑9 月確定；⑨因竊盜案件，經臺灣花
    蓮地方法院101 年度易字第281 號判決判處有期徒刑6 月確
    定；⑩因竊盜案件，經臺灣花蓮地方法院102 年度易字第2
    號判決判處有期徒刑3 月確定，上開①至⑩各罪刑再經臺灣
    花蓮地方法院102 年度聲字第350 號裁定應執行有期徒刑6
    年3 月確定，於105 年2 月2 日假釋出監，嗣經撤銷假釋，
    應執行殘刑6 月10日（下稱甲殘刑）。又因酒後駕車之公共
    危險案件，經臺灣花蓮地方法院105 年度花交簡字第377 號
    判決判處有期徒刑2 月確定，經與上開甲殘刑接續執行，於
    106 年9 月12日執行完畢等情，有臺灣高等法院被告前案紀
    錄表1 份在卷可憑，是被告於受有期徒刑執行完畢後，5 年
    以內故意再犯本件有期徒刑以上之罪，為累犯。至司法院釋
    字第775 號解釋，依解釋文及理由之意旨，係指構成累犯者
    ，不分情節，一律加重最低本刑，於不符合刑法第59條所定
    要件之情形下，致生行為人所受之刑罰超過其所應負擔罪責
    之個案，不符罪刑相當原則、比例原則。於此範圍內，在修
    正前，為避免發生上述罪刑不相當之情形，法院就該個案應
    裁量是否加重最低本刑；依此，該解釋係指個案應量處最低
    法定刑、又無法適用刑法第59條在內減輕規定之情形，法院
    應依此解釋意旨裁量不予加重最低本刑（最高法院108 年度
    台上字第338 號判決意旨參照）。準此，本件依被告累犯及
    犯罪情節，並無上開情事，應依刑法第47條第1 項之規定加
    重其刑。
  ㈢爰審酌被告正值青壯，不思以正當途徑賺取所需，貪圖己利
    而竊取他人財物，造成告訴人之財物損失，顯然欠缺尊重他
    人財產權之觀念，且其前已有多次竊盜之前案紀錄，有臺灣
    高等法院被告前案紀錄表在卷可佐，素行非佳，惟念其犯後
    坦承犯行，態度尚可，並兼衡其犯罪之動機、目的、手段、
    所竊取之財物價值，及其自陳於監所自修至國中畢業、現為
    高中學歷之智識程度、需撫養兩名子女之生活狀況等一切情
    狀，量處如主文所示之刑，並諭知如易科罰金之折算標準，
    以資懲儆。
三、沒收：
  ㈠按犯罪所得，屬於犯罪行為人者，沒收之；前二項之沒收，
    於全部或一部不能沒收或不宜執行沒收時，追徵其價額，刑
    法第38條之1 第1 項前段、第3 項分別定有明文。
  ㈡查，被告竊得之金牌4 面，屬本案犯罪所得，未據扣案，亦
    未實際合法發還告訴人，爰依刑法第38條之1 第1 項前段、
    第3 項之規定宣告沒收，於全部或一部不能沒收或不宜執行
    沒收時，追徵其價額。
據上論斷，應依刑事訴訟法第273 條之1 第1 項、第299 條第1
項前段，刑法第320 條第1 項、第47條第1 項、第41條第1 項前
段、第38條之1 第1 項前段、第3 項，刑法施行法第1 條之1 第
1 項，判決如主文。
本案經檢察官謝奇孟提起公訴，經檢察官張啓聰到庭執行職務。
中    華    民    國   110    年    10    月    20    日
                  刑事第二十五庭  法  官      曾淑娟
上列正本證明與原本無異。
如不服本判決，應於判決送達後20日內敘明上訴理由，向本院提
出上訴狀（應附繕本），上訴於臺灣高等法院。其未敘述上訴理
由者，應於上訴期間屆滿後20日內向本院補提理由書「切勿逕送
上級法院」。
                                  書記官      張佑慈
中    華    民    國   110    年    10    月    20    日
　
附錄本案論罪科刑法條全文：
中華民國刑法第320條
意圖為自己或第三人不法之所有，而竊取他人之動產者，為竊盜
罪，處5 年以下有期徒刑、拘役或50萬元以下罰金。
意圖為自己或第三人不法之利益，而竊佔他人之不動產者，依前
項之規定處斷。
前2 項之未遂犯罰之。